【裁判字號】    90,易,2130
【裁判日期】    900918
【裁判案由】    毒品危害防制條例
【裁判全文】
臺灣板橋地方法院刑事判決                          九十年度易字第二一三號
    公  訴  人  臺灣板橋地方法院檢察署檢察官
    被      告  甲○○
右列被告因違反毒品危害防制條例案件，經檢察官提起公訴（九十年度毒偵字第七八
三號），及檢察官移請併案審理（九十年度毒偵字第三三四三號），本院判決如左：
    主  文
甲○○連續施用第二級毒品，累犯，處有期徒刑柒月。
扣案第二級毒品安非他命貳包（毛重壹點陸公克、淨重壹點貳公克）沒收銷燬之；吸
食器壹組沒收。
    事  實
一、甲○○曾有多次施用毒品前科，最後一次係於民國（下同）八十七年間因違反藥
    事法案件，經本院於八十七年十一月二十七日，以八十七年度訴緝字第一七二號
    判處有期徒刑十月，八十八年一月二十一日判決確定，八十九年一月六日執行完
    畢。並於八十七年間，因施用第二級毒品安非他命案件，經檢察官聲請，本院以
    八十七年度毒聲字第二七七六號裁定令入戒治處所施以強制戒治一年，戒治期間
    屆滿三月後，因其成效經評定為合格，無繼續戒治之必要，再經本院以八十八年
    度毒聲字第一六六三號裁定停止戒治，所餘期間，付保護管束，嗣因保護管束期
    間屆滿，由台灣板橋地方法院檢察署檢察官於八十八年十一月二十日以八十八年
    度戒毒偵字第一六三號為不起訴之處分，八十八年十一月二十六日公告生效並確
    定。詎甲○○猶不知悔改，明知安非他命係毒品危害防制條例第二條第二項第二
    款所稱之第二級毒品，不得施用、持有，竟仍基於施用第二級毒品安非他命之概
    括犯意，於九十年一月九日、九十年一月十五日十五時五十八分許採尿送驗前九
    十六小時內之某時、同年六月底某日至同年七月底、同年八月九日二十三時許，
    分別在臺北縣土城市○○路三一巷二號住處、不詳地點、臺北縣土城市友人住處
    等地，以將安非他命置於吸食器內，下端以火燒烤使之產生煙燻而吸取該煙燻之
    方式，連續施用第二級毒品安非他命數次。嗣先於九十年一月十五日十五時五十
    八分許，在台灣板橋地方法院檢察署，於該署觀護人對之執行保護管束，經台灣
    板橋地方法院檢察署將甲○○所排放之尿液送請昭信科技顧問股份有限檢驗後發
    現呈安非他命陽性反應，查悉上情，並由該署檢察官聲請本院裁定令甲○○入戒
    治處所施以強制戒治，本院於九十年四月二十四日以九十年度毒聲字第一七二０
    號裁定令入戒治處所施以強制戒治一年。甲○○經本院合法傳喚拘提無著後，於
    九十年七月六日發布通緝，迄同年八月十三日十八時四十分許，在台北縣鶯歌鎮
    ○○街七四巷七號三樓為警緝獲，並扣得甲○○所有之第二級毒品安非他命二包
    （毛重一．六公克、淨重一．二公克）及供施用安非他命所用之吸食器一組（另
    扣得與本件施用第二級毒品犯罪無關之第一級海洛因一包淨重一．八公克，該部
    分已由檢察官另案偵辦中）。
二、案經台灣板橋地方法院檢察署檢察官自動檢舉偵查起訴及移請併案審理。
    理  由
一、訊據被告甲○○除否認於九十年一月十五日十五時五十八分許採尿送驗前九十六
    小時內之某時有施用安非他命之該次犯行外，餘均坦承不諱。經查，被告雖否認
    於九十年一月十五日十五時五十八分許採尿送驗前九十六小時內之某時有施用安
    非他命之該次犯行，辯稱：在執行保護管束採尿之前，伊僅於九十年一月九日施
    用一次安非他命而已云云。惟查，台灣板橋地方法院檢察署將被告甲○○於九十
    年一月十五日十五時五十八分許執行保護管束時對被告採集之尿液，送請法務部
    調查局檢驗結果，呈甲基安非他命陽性反應，有法務部調查局（九０）陸（一）
    字第九０一三三二五三號檢驗通知書一紙在卷足參。按甲基安非他命經口服投與
    後約百分之七十於二十四小時內自尿中排出，約百分之九十於九十六小時內自尿
    中排出，由於甲基安非他命成分之檢出與其投與方式、投與量、個人體質、採尿
    時間與檢測儀器之精密度等諸多因素有關，因此僅憑尿液中呈安非他命陽性反應
    ，並無法確實推算吸食時間距採集時間之長短，惟依上述資料推斷，最長可能不
    會超過四日，業經行政院衛生署藥物食品檢驗局八十一年二月八日（八一）藥檢
    一字第００一一五六號函示明確。被告於前揭時日採尿送驗結果，既呈安非他命
    之陽性反應，顯見被告確有於九十年一月十五日十五時五十八分許採尿送驗前九
    十六小時內之某時，在不詳地點，施用第二級毒品安非他命一次之犯行無疑。被
    告空言否認該次之施用第二級毒品犯行，非足採信。另被告其餘之自白犯行部分
    ，尚有其通緝到案時經警所採集之尿液送請台北市立療養院鑑定結果，亦呈安非
    他命陽性反應，有台北市立療養院煙毒尿液檢驗報告書一份在卷可稽，核與被告
    前開自白相符。此外，復有第二級毒品安非他命二包（毛重一．六公克、淨重一
    ．二公克，經台北市政府警察局大安分局依聯勤二０四廠製造之煙毒檢驗Ａ包試
    劑初步檢驗結果，呈安非他命陽性反應，此有該局涉嫌毒品危害防制條例毒品初
    步鑑驗保告單一份附卷可稽）及供施用安非他命所用之吸食器一組扣案足資佐證
    。本件事證明確，被告犯行，堪予認定。
二、查被告曾於八十七年間，因施用第二級毒品安非他命案件，由本院以八十七年度
    毒聲字第二七七六號裁定令入戒治處所施以強制戒治一年，戒治期間屆滿三月後
    ，因其成效經評定為合格，無繼續戒治之必要，再經本院以八十八年度毒聲字第
    一六六三號裁定停止戒治，所餘期間，付保護管束，嗣因保護管束期間屆滿，由
    台灣板橋地方法院檢察署檢察官於八十八年十一月二十日以八十八年度戒毒偵字
    第一六三號為不起訴之處分，八十八年十一月二十六日公告生效並確定，有上開
    不起訴處分書影本一份在卷足據。被告明知安非他命係毒品危害防制條例第二條
    第二項第二款所稱之第二級毒品，竟仍於前開不起訴處分後五年內，施用第二級
    毒品安非他命，核其所為，係犯毒品危害防制條例第十條第二項施用第二級毒品
    罪。被告持有第二級毒品安非他命之低度行為，為施用之高度行為所吸收，不另
    論罪。其先後數次犯行，時間緊接，手法相同，顯係基於概括犯意反覆為之，應
    依連續犯規定論以一罪，並加重其刑。被告曾有多次施用毒品前科，最後一次係
    於八十七年間因違反藥事法案件，經本院判處有期徒刑十月確定，於八十九年一
    月六日執行完畢，此有台灣高等法院檢察署刑案紀錄簡覆表一份在卷可憑，其於
    有期徒刑執行完畢後五年內，再犯本件有期徒刑以上之罪，應依累犯之例，遞加
    重其刑。爰審酌被告有多次毒品前科，素行非佳，及其施用毒品之犯罪動機、目
    的、犯罪次數、手段、所生危害、犯後態度等一切情狀，量處如主文所示之刑。
    扣案安非他命二包（毛重一．六公克、淨重一．二公克）係查獲之毒品，應依毒
    品危害防制條例第十八條第一項前段諭知沒收銷燬之。扣案吸食器一組係被告所
    有供其施用安非他命所用之物，亦由被告陳明於卷，茲依刑法第三十八條第一項
    第二款宣告沒收。至於被告為警查獲時雖另扣得第一級毒品海洛因一包（毛重二
    ．０公克、淨重一．八公克），惟該部分與本件被告所犯施用第二級毒品之犯行
    無關，且非在移送併辦意旨內，雖係查獲之毒品，爰不於本件判決內諭知沒收銷
    燬，附此敘明。
據上論斷，應依刑事訴訟法第二百九十九條第一項前段，毒品危害防制條例第十條第
二項、第十八條第一項前段，刑法第十一條前段、第五十六條、第四十七條、第三十
八條第一項第二款，判決如主文。
本案經檢察官葉志飛到庭執行職務
中      華      民      國    九十      年      九      月     十八     日
                                      臺灣板橋地方法院刑事第五庭
                  法  官  陳  翠  琪
右正本證明與原本無異。
如不服本判決，應於判決送達後十日內，向本院提出上訴狀。
                                          書記官  曹  秋  冬
中      華      民      國    九十      年      九      月    二十一    日
附錄本案論罪科刑法條全文
毒品危害防制條例第十條
施用第一級毒品者，處六月以上五年以下有期徒刑。
施用第二級毒品者，處三年以下有期徒刑。


司法院資訊處製作；財團法人民間司法改革基金會備份。
